【裁判字號】    99,交聲,1202
【裁判日期】    991213
【裁判案由】    違反道路交通管理處罰條例聲明異議
【裁判全文】
臺灣士林地方法院交通事件裁定        99年度交聲字第1202號
原處分機關  臺北市交通事件裁決所
異  議  人
即受處分人  楊惟宏
上列異議人即受處分人因違反道路交通管理處罰條例案件，對於
臺北市交通事件裁決所民國99年11月17日北市裁罰字第裁22-CW0
000000號裁決不服（原舉發案號：臺北縣政府警察局舉發違反道
路交通管理事件通知單北縣警交大字第CW0000000號），聲明異
議，本院裁定如下：
    主  文
異議駁回。
    理  由
一、按汽車行駛高速公路及快速公路，應依速限標誌指示，高速
    公路及快速公路交通管制規則第5條第1項前段定有明文。次
    按汽車行駛於高速公路、快速公路或設站管制之道路，不遵
    守使用限制、禁止、行車管制及管理事項之管制規則，而有
    行車速度超過規定之最高速限者，處汽車駕駛人新臺幣（下
    同）3,000元以上6,000以下罰鍰，並記違規點數1點，道路
    交通管理處罰條例第33條第1項第1款及第63條第1項第1款亦
    分別有明文規定。
二、原處分意旨略以：異議人即受處分人楊惟宏於民國99年9月
    25日15時59分許，駕駛其所有車牌號碼2019-KM號自用小客
    車（下稱系爭車輛），行經臺62線14公里（往瑞芳方向）處
    ，為警依道路交通管理處罰條例第33條第1項第1款，以「行
    駛快速公路限速80公里、經測速時速103公里、超速23公里
    （20公里以上未滿40公里）」為由，逕行舉發違規。嗣異議
    人於舉發通知單上所載之應到案日期前向原處分機關提出申
    訴，經原處分機關函請舉發單位即臺北縣政府警察局瑞芳分
    局調查結果，仍認異議人確有前開違規行為，原處分機關乃
    於99年11月17日以異議人有「汽車行駛快速公路速度超過規
    定最高速限（20公里以上未滿40公里）」之違規事實，依道
    路交通管理處罰條例第33條第1項第1款及第63條第1項及違
    反道路交通管理事件統一裁罰基準表之規定，裁處受處分人
    罰鍰3,500元，並記違規點數1點。
三、異議意旨略以：裁決所函之說明第3點「有兩輛車子以上並
    行無法檢測其速度」，而舉發照片中有2輛車子並行，無法
    判定是伊超速，爰據此聲明異議云云。
四、經查：
  (一)異議人即受處分人楊惟宏於99年9月25日15時59分許，駕
      駛系爭車輛行經臺62線14公里（往瑞芳方向）處，為警逕
      行舉發本件違規之事實，為異議人所不爭，並有臺北縣政
      府警察局北縣警交大字第CW0000000號舉發違反道路交通
      管理事件通知單影本1紙附卷可稽（見本院卷第6頁），此
      部分事實洵堪認定，合先敘明。
  (二)查本件使用之雷達測速儀（廠牌：GATSOMETER、主機型號
      ：RS-GS11、器號：0159），係於99年1月20日經經濟部標
      準檢驗局檢定合格（檢定合格單號碼：M0GA0000000A、M0
      GA0000000B），並核發檢定合格證書在案，其有效期限至
      100年1月31日等情，有99年1月20日經濟部標準檢驗局雷
      達測速儀檢定合格證書（證號：MO0000000）附卷可考（
      見本院卷第12頁）；又該雷達測速儀係以雷達天線偵測車
      輛通過雷達波束時的車速，當車輛通過雷達波束，車速等
      於或超過預設速限時，即會觸動所附照相機自動曝光及定
      焦操作，拍下一到兩張違規影像，並將違規資料（影像及
      違規車輛車速、日期、時間及方向等相關資料）顯示在各
      影像的資料欄，且直接（即時）儲存在照相機的內部快閃
      磁碟上；如遇多車道兩輛以上車輛併行者，無法檢測其速
      度，必須一前一後雷射波才會以精確角度測其車速，所測
      得車速如超速時會以最精確角度拍下違規車輛，其角度在
      機器無移動情形下不至於有誤等節，有臺北縣政府警察局
      瑞芳分局99年10月25日函、99年12月7日函及所附該雷達
      測速儀中文操作說明書在卷可稽（見本院卷第11、21-40
      頁）；而觀以本案舉發照片顯示系爭車輛位於畫面正中央
      ，車體、車牌號碼清晰可辨，畫面中固有異議人所指其他
      車輛正在行進中，惟或距離遙遠，或尚未進入畫面拍攝範
      圍，均未與系爭車輛併行（見本院卷第7頁），依上開操
      作說明書所述機械運作原理，實難認有誤測、誤攝之情事
      ，況佐以舉發照片上顯示數值：「車輛型式：小車」、「
      偵測方向：車尾」、「速限：80km/h」、「超速」、「偵
      測車速：103km/h」等文（見本院卷第7頁），足見該雷達
      測速儀係確實以雷達天線偵測到系爭車輛通過雷達波束時
      的車速已屬超速後，始以精確角度拍下系爭車輛本件違規
      事實，並留存違規資料於影像資料欄，亦無異議人所指因
      多車道兩輛以上車輛併行產生無法檢測速度之情形，足證
      本件係使用經經濟部標準檢驗局檢驗合格、又在檢定有效
      期限內之雷達測速照相儀器，以雷達天線（雷達波束）測
      得系爭車輛此單一車輛超速後，自動曝光、定焦操作並拍
      下違規影像，此外復無證據證明該機器有故障之虞，是其
      所測得之車輛及速度資料，自均屬正確無疑。則異議人空
      言質疑舉發照片中有其他車輛即無法判定其超速，實無所
      憑。從而，本件事證明確，異議人之違規行為堪予認定。
五、綜上，本件異議人確有前揭時、地，駕駛系爭車輛行駛於快
    速公路，行車速度超過規定之最高速限20公里以上未滿40公
    里之違規行為，已堪認定。原處分機關依道路交通管理處罰
    條例第33條第1項第1款、第63條第1項第1款（裁決書漏載第
    1款）及違反道路交通管理事件統一裁罰基準表之規定，裁
    處異議人3,500元罰鍰，並記違規點數1點，核無違誤。本件
    異議為無理由，應予駁回。
據上論斷，應依道路交通事件處理辦法第18條，裁定如主文。
中    華    民    國    99    年    12    月    13    日
                        交通法庭法  官  謝佳純
以上正本證明與原本無異。
如不服本裁定應於送達後 5日內向本院提出抗告狀。
                                書記官  阮弘毅
中    華    民    國    99    年    12    月    13    日

司法院資訊處製作；財團法人民間司法改革基金會備份。
